---
title: "practica final pinguins"
author: "Laura Chaparro"
date: "20/1/2022"
output:
  html_document:
    df_print: paged
---
#Practica Pinguins
Cargamos librerias
```{r}
library(dplyr)
library(plyr)
library(ggplot2)
library(palmerpenguins)
```
```{r}
data(package = 'palmerpenguins')
penguins
penguins_raw
View(penguins)
View(penguins_raw)
str(penguins)
summary(penguins)
```
##Pregunta 1
-Número de individuos totales
```{r}
length(penguins$species)
```

-masculinos y femeninos por especie.
```{r}
ggplot(data = penguins)+
  geom_count(aes(x= sex, y = species))
table(penguins$sex, penguins$species)
```
Adelie Chinstrap Gentoo
  female     73        34     58
  male       73        34     61
  
-La media, desviación estándar, valor mínimo y máximo de la longitud y profundidad del pico, la longitud de la aleta y el tamaño.
```{r}
####media por especie##
penguins <- na.omit(penguins)

tapply(penguins$bill_length_mm, penguins$species, mean)
tapply(penguins$bill_depth_mm, penguins$species, mean)
tapply(penguins$flipper_length_mm, penguins$species, mean)
tapply(penguins$body_mass_g, penguins$species, mean)
#### Desviacion estandar##
tapply(penguins$bill_length_mm, penguins$species, sd)
tapply(penguins$bill_depth_mm, penguins$species, sd)
tapply(penguins$flipper_length_mm, penguins$species, sd)
tapply(penguins$body_mass_g, penguins$species, sd)
#### valor maximo##
tapply(penguins$bill_length_mm, penguins$species, max)
tapply(penguins$bill_depth_mm, penguins$species, max)
tapply(penguins$flipper_length_mm, penguins$species, max)
tapply(penguins$body_mass_g, penguins$species, max)
#### valor minimo##
tapply(penguins$bill_length_mm, penguins$species, min)
tapply(penguins$bill_depth_mm, penguins$species, min)
tapply(penguins$flipper_length_mm, penguins$species, min)
tapply(penguins$body_mass_g, penguins$species, min)
```
##Pregunta 2
-Un gráfico de barras que represente el número de individuos muestreados de cada especie en cada isla, representando las especies en diferentes colores (chinstrap – morado, gentoo – azul, adelie – naranja).
```{r}
penguins <- penguins %>%
  mutate(species = factor(species, levels = c('Adelie', 'Chinistrap', 'Gentoo')))

ggplot(data = penguins) +
  geom_count(aes(x = island, y = species))

table(penguins$island, penguins$species )

ggplot(data = penguins) +
  geom_bar(aes(x = island, fill = species))+
  scale_fill_manual(values = c("orange", "purple", "blue"))
```

-Contesta a las siguientes preguntas:
1.¿qué especie se ha muestreado en las tres islas? **Adeline**
2.¿cuántos individuos se han muestreado de la isla Dream? **55**

##Pregunta 3
-Un gráfico multipanel de cajas y bigotes del tamaño de los pingüinos según su sexo, donde aparezca un panel para cada especie.


```{r}
ggplot(data = penguins)+
  geom_boxplot(aes(x = species, y = body_mass_g, fill = sex ))
```


-Contesta a las siguientes preguntas: 
1.¿qué especie tiene mayor tamaño? **Gentoo**
2.¿en qué especie las hembras y los machos tienen un tamaño más similar? **Adeline**
